【裁判字號】    98,消債更,738
【裁判日期】    981130
【裁判案由】    更生事件
【裁判全文】
臺灣臺中地方法院民事裁定           98年度消債更字第738號
    聲  請  人
    即  債務人  甲○○
    相  對  人
    即  債權人  國泰世華商業銀行股份有限公司
    法定代理人  丙○○
    代  理  人  顏雅如
    相  對  人
    即  債權人  萬泰商業銀行股份有限公司
    法定代理人  己○○
    代  理  人  王裕仁
    相  對  人
    即  債權人  中國信託商業銀行股份有限公司
    法定代理人  戊○○○○
    代  理  人  鄭資華
    相  對  人
    即  債權人  台北富邦商業銀行股份有限公司
    法定代理人  丁○○
    代  理  人  陳朝舜
    相  對  人
    即  債權人  聯邦商業銀行股份有限公司
    法定代理人  乙○○
    代  理  人  黃奇楠
上列當事人間消費者債務清理事件，債務人聲請更生，本院裁定
如下：
    主    文
聲請人即債務人甲○○自中華民國98年11月30日16時起開始更生
程序。
    理    由
一、按債務人與金融機構協商成立者，不得聲請更生或清算，但
    因不可歸責於己之事由，致履行顯有重大困難者，不在此限
    ；本條例施行前，債務人依金融主管機關協調成立之中華民
    國銀行公會會員辦理消費金融案件無擔保債務協商機制與金
    融機構成立之協商，準用前項之規定，消費者債務清理條例
    第151條第5項、第 6項分別定有明文。又聲請更生或清算不
    合程式或不備其他要件者，法院應以裁定駁回之，但其情形
    可以補正者，法院應定期間先命補正，復為同條例第八條所
    明定。
二、本件聲請人即債務人主張因財產及收入不足以清償債務（95
    年間債務 1,350,219元），前曾於95年間依照中華民國銀行
    公會會員辦理消費金融案件無擔保債務協商機制與金融機構
    成立協商，自95年11月起，分100期，利率7.00%，且每月10
    日清償新台幣17,859元，惟因聲請人每月薪資僅約23,000元
    ，尚可支應，惟目前債務人之薪資僅餘約16,000元，在扣除
    自己生活必要費用後，實無法依協商條件履行，於98年 3月
    起毀諾（目前債務 1,049,387元），故聲請人無力繼續履行
    原協商條件，顯係因非可歸責於己之事由致履行有重大困難
    等語，業據提出協議書、無擔保債務還款計劃在卷可按。從
    而，債務人主張無法清償債務人等語，應堪採信。
三、然查，本件經依職權向各金融機關債權人函查債務人消費明
    細紀錄顯示，債務人消費內容為直銷｛蘿雅蒂詩國際開發（
    20,000元、18,815元、4,460元、42,000元、35,612元、29,
    436元、70,980元、10,718元）｝、信用貸款（92年10月7日
    292,470元） 、保險｛佳迪福保險、國泰人壽（保單已質借
    ）｝、服飾｛蜜亞服飾（ 15,700元、9,500元）、SP軒瀅皮
    鞋店、非常女人服飾店、達美服飾、金三角鞋坊、牛仔暢中
    心、杉愛內衣專賣｝、娛樂（百視達 7次）、東森購物、中
    友百貨、美容（佳聯國際開發公司22,155元、雅企國際貿易
    公司9,200元、大千美世界國際貿易公司 18,220元）、預借
    現金（91年10月30,000元、91年11月30,000元、91年12月30
    ,000元、92年1月80,000元、92年3月120,000元、92年4月60
    ,000元、92年5月120,000元、92年6月50,000元、92年8月60
    ,000元、92年 9月60,000元、92年10月60,000元、92年11月
    60,000元、92年12月60,000元、93年1月90,000元、93年2月
    30,000元、93年 3月31,244元、93年4月91,560元、93年5月
    60,100元、93年 6月90,100元、93年7月41,726元、93年8月
    60,100元、93年 9月62,042元、93年10月32,222元、93年11
    月62,285元、93年12月32,375元、94年3月60,100元、94年4
    月85,200元、94年 5月57,519元、94年6月60,100元、94年7
    月62,576元、94年8月32,829元、94年9月33,067元、94年10
    月50,100元、94年11月22,921元、94年12月65,000元）（小
    額未列計）等，而其每月消費額度時有逾越薪資總額之情事
    ，此有債權人提出之消費帳明細附卷可稽，如是上述消費性
    質非生活必要之支出，而係奢侈、浪費之性質。惟因債務人
    既因債務負擔沈重，且債務人自95年間與金融機構達成協商
    後，努力還款達28期金額達500,052元（17,859元×28=500,
    052元），本院仍准其更生。
四、又債務人之消費內容既如前述，核與消費者債務清理條例第
    134條第4款所稱：「浪費、賭博或其他投機行為，致財產顯
    然減少或負擔過重之債務」等不免責事由相當。再經本院訊
    問各該債權人亦表明反對債務人之更生聲請，未來本件更生
    程序，恐將因其更生方案無法獲致債權人會議通過或法院認
    可而宣告清算，徒增程序勞費，欠缺實益。惟，本院仍認應
    准債務人進入更生程序，提供其更生方案付諸表決之機會，
    爰裁定如主文。
中    華    民    國    98    年    11    月    30    日
                  民事庭法  官  顏世傑
上為正本係照原本作成
本件不得抗告
本裁定已於98年11月30日16時公告。
中    華    民    國    98    年    11    月    30    日
                        書記官  吳美鳳


司法院資訊處製作；財團法人民間司法改革基金會備份。
